【裁判字號】    99,交上易,337
【裁判日期】    991129
【裁判案由】    公共危險
【裁判全文】
臺灣高等法院刑事判決               99年度交上易字第337號
上  訴  人
即  被  告  李重光
上列上訴人因公共危險案件，不服臺灣桃園地方法院99年度審交
易字第288號，中華民國99年10月22日第一審判決（起訴案號：
臺灣桃園地方法院檢察署99年度偵字第16924號），提起上訴，
本院判決如下：
    主  文
上訴駁回。
    理  由
一、依刑事訴訟法第350條、第361條、第362條、第367條規定，
    不服地方法院之第一審判決而上訴者，須提出上訴書狀，並
    應敘明具體理由，為上訴必備之程式；其所提出之書狀未敘
    述上訴理由，或僅曾以言詞陳述上訴理由者，均應於上述期
    間屆滿後20日內補提理由書於第一審法院。第一審法院經形
    式審查，認逾期未補提上訴理由者，應定期間先命補正；逾
    期未補正者，為上訴不合法律上之程式，應以裁定駁回。倘
    已提出上訴理由，但所提非屬具體理由者，則由第二審法院
    以上訴不合法律上之程式，判決駁回。而所謂具體理由，必
    係依據卷內既有訴訟資料或提出新事證，指摘或表明第一審
    判決有何採證認事、用法或量刑等足以影響判決本旨之不當
    或違法，而構成應予撤銷之具體事由，始克當之（例如：依
    憑證據法則具體指出所採證據何以不具證據能力，或依憑卷
    證資料，明確指出所為證據證明力之判斷如何違背經驗、論
    理法則）；倘僅泛言原判決認定事實錯誤、違背法令、量刑
    失之過重過輕微，而未依上揭意旨指出具體事由，或形式上
    雖已指出具體事由，然該事由縱使屬實，亦不足以認為原判
    決有何不當或違法者（例如：對不具有調查必要性之證據，
    法院未依聲請調查亦未說明理由，或援用證據不當，但除去
    該證據仍應為同一事實之認定），皆難謂係具體理由，俾與
    第二審上訴制度旨在請求第二審法院撤銷、變更第一審不當
    或違法之判決，以實現個案救濟之立法目的相契合，並節制
    濫行上訴（最高法院97年度台上字第892號判決參照）。又
    第二審法院認為上訴書狀未敘述理由，依刑事訴訟法第367
    條但書規定，始應定期間命其補正。如認上訴書狀已敘述理
    由，但其理由非屬具體，其所為上訴，即不符上訴之法定要
    件，自得逕行判決駁回，無定期命補正問題（最高法院97年
    度台上字第3599號判決參照）。
二、本件原審經審理結果，認為上訴人即被告李重光前於民國（
    下同）95年間因違背安全駕駛案件，經該院以95年度桃交簡
    字第1509號判決，判處有期徒刑4月確定。復於同年間再因
    違背安全駕駛案件，經同院以96年度交易字第8號判決，判
    處有期徒刑7月確定，嗣經減為有期徒刑3月又15日確定，並
    與前開有期徒刑4月接續執行，於96年8月27日期滿執行完畢
    。又於97年間因違背安全駕駛案件，經同院以97年度交易字
    第133號判決，判處有期徒刑9月確定，於98年7月5日期滿執
    行完畢出監（於本案均構成累犯）。詎猶不知悔改，明知其
    於99年5月29日上午11時許起至中午12時許止，在桃園縣桃
    園市○○路某友人住處內飲用高梁酒後，已達不能安全駕駛
    動力交通工具程度，竟仍執意騎乘車牌號碼為VLE-277號之
    輕型機車上路，嗣於同日（29日）晚間8時35分許，行經桃
    園縣桃園市○○路與中山路口前，為警攔檢，對李重光施以
    呼氣酒精濃度檢測，測得其呼氣酒精濃度達每公升0.61毫克
    之情，已據上訴人於警詢及偵訊中坦承不諱，並有桃園縣政
    府警察局道路交通事故當事人酒精測定紀錄表、汽機車駕駛
    人酒後觀察表、汽機車駕駛人酒後生理協調平衡檢測紀錄卡
    等件在卷可按，足徵上訴人之自白與事實相符，堪以採信。
    因認上訴人犯行明確，論上訴人以服用酒類，不能安全駕駛
    動力交通工具而駕駛，累犯，處有期徒刑10月。已詳敘其認
    定上訴人犯罪事實之證據及理由，於法尚無不合。上訴意旨
    略稱：上訴人之父已高齡82歲，患有糖尿病及高血壓，生活
    無法自理，上訴人之子則年僅10歲就讀小學，亦須他人照料
    ，是以全家皆由上訴人維持一家三口之經濟，又上訴人甫獲
    新工作，倘上訴人入獄執行，勢必失去工作，且令全家回到
    過去困頓之生活。又上訴人已深切自責自己之貪杯犯行，為
    此請求審酌上情，減輕量刑，給予上訴人自新之機會，勿使
    上訴人家庭破裂困頓云云。惟查：量刑之輕重，係屬事實審
    法院得依職權自由裁量之事項，茍於量刑時，已依行為人之
    責任為基礎，並斟酌刑法第57條各款所列情狀，而未逾越法
    定範圍，又未濫用其職權，即不得遽指為違法。本件原判決
    於量刑時，已依上揭規定，審酌上訴人前已犯有相同性質服
    用酒類不能安全駕駛動力交通工具而駕駛之前科5次，猶無
    視法禁，危及道路交通安全，且乏尊重其他用路人生命、財
    產安全之觀念，並兼衡被告之犯罪動機、生活狀況、犯罪後
    坦承犯行，態度尚佳等一切情狀，本件又係屬累犯等情，予
    以綜合考量後，科刑如前所述，既未逾越法定刑度，亦未濫
    用自由裁量之權限，刑度亦屬妥適，核無不當或違法之情形
    。上訴意旨猶執前詞，請求減輕其刑云云，而未依憑卷證資
    料，明確指出原審所為證據證明力之判斷如何違背經驗、論
    理法則，或提出新事證，指摘或表明原審有何採證認事、用
    法或量刑等足以影響判決本旨之不當或違法，揆諸上開說明
    ，尚難謂已敘明具體理由。本件上訴不合法律上之程式，爰
    不經言詞辯論，逕以判決駁回。
據上論斷，應依刑事訴訟法第367條前段、第372條，判決如主文
。
中    華    民    國    99    年    11   月    29    日
                  刑事第二十三庭  審判長法  官  童有德
                                        法  官  陳祐治
                                        法  官  徐蘭萍
以上正本證明與原本無異。
不得上訴。
                                        書記官  林月蓉
中    華    民    國    99    年    11   月    29    日

司法院資訊處製作；財團法人民間司法改革基金會備份。
